【裁判字號】    94,訴,4007
【裁判日期】    950113
【裁判案由】    毒品危害防制條例
【裁判全文】
臺灣高雄地方法院刑事判決              94年度訴字第4007號
公  訴  人  臺灣高雄地方法院檢察署檢察官
被      告  甲○○
上列被告因毒品危害防制條例案件，經檢察官提起公訴（94年度
毒偵字第9043號），被告於本院準備程序為有罪之陳述，經合議
庭裁定由受命法官依簡式審判程序獨任審理，判決如下：
    主  文
甲○○連續施用第一級毒品，累犯，處有期徒刑捌月；扣案之第
一級毒品海洛因壹小包（淨重零點壹壹公克，空包裝重零點壹肆
公克），沒收銷燬之。又施用第二級毒品，累犯，處有期徒刑參
月。應執行有期徒刑拾月；扣案之第一級毒品海洛因壹小包（淨
重零點壹壹公克，空包裝重零點壹肆公克），沒收銷燬之。
    事  實
一、甲○○前於民國91年間，因毒品危害防制條例等案件，經法
    院判處有期徒刑10月、4 月，並定其應執行之刑為有期徒刑
    1 年確定；又於92年間，因毒品危害防制條例案件，經法院
    判處有期徒刑7 月確定；二者接續執行，於93年11月24日因
    縮短刑期假釋出監付保護管束，93年12月28日保護管束期滿
    、假釋未經撤銷視為執行完畢。又因施用毒品案件，於90年
    11月21日經送強制戒治，嗣先後經停止戒治、撤銷停止戒治
    ，而於92年8 月19日強制戒治期滿執行完畢釋放續接續執行
    徒刑。詎仍不知悔改，復基於施用第一級毒品海洛因之概括
    犯意，自94年10月5 日起至同月18日晚間7 時止，連續在位
    於高雄縣岡山鎮之和平公園或某友人住家等處，以將海洛因
    摻在香菸裡吸食等方式，施用第一級毒品海洛因多次；另又
    基於施用第二級毒品甲基安非他命之犯意，於94年10月18
    日某時，在上開和平公園，以將甲基安非他命置於玻璃球內
    燒烤吸其煙氣之方式，施用第二級毒品甲基安非他命1 次。
    嗣為警於同月19日上午10時45分許，在高雄縣燕巢鄉○○路
    177 號前當場查獲，並扣得第一級毒品海洛因1 小包（淨重
    0.11公克，空包裝重0.14公克）。
二、案經高雄縣政府警察局移請臺灣高雄地方法院檢察署檢察官
    偵查起訴。
    理  由
一、本件被告甲○○所犯為死刑、無期徒刑或最輕本刑為3 年以
    上有期徒刑以外之罪，其於準備程序中就被訴犯罪事實，為
    有罪之陳述，經法官告知簡式審判程序之旨，並聽取當事人
    之意見後，依刑事訴訟法第273 條之1 第1 項規定，裁定由
    受命法官獨任進行簡式審判程序，合先指明。
二、上開犯罪事實，業據被告甲○○於本院審理時坦承不諱，且
    其於94年10月19日為警查獲時所採集之尿液，經送台灣檢驗
    科技股份有限公司濫用藥物實驗室檢驗結果，呈現嗎啡及甲
    基安非他命陽性反應，有該實驗室94年11月1 日KH2005A000
    0000號濫用藥物尿液檢驗報告暨尿液編號對照表1 份附卷可
    按。又扣案之白色粉末1 小包，經送法務部調查局檢驗結果
    ，含第一級毒品海洛因成分（淨重0.11公克，空包裝重0.14
    公克），有該局95年1 月6 日調科壹字第220021921 號鑑定
    通知書1 份在卷可憑，足見被告之自白與事實相符，其於前
    揭時地連續施用第一級毒品海洛因多次，以及施用第二級毒
    品甲基安非他命1 次之犯行，均堪以認定。又被告前因施用
    毒品案件，經送強制戒治，嗣先後經停止戒治、撤銷停止戒
    治，而於92年8 月19日強制戒治期滿執行完畢釋放乙情，有
    卷附臺灣高等法院被告前案紀錄表1 份可佐。從而，被告於
    觀察、勒戒執行完畢釋放後，5 年內再犯毒品危害防制條例
    第10條第1 、2 項之施用第一、二級毒品罪，洵堪認定，本
    件事證明確，應依法論科。
三、核被告所為，係犯毒品危害防制條例第10條第1 項之施用第
    一級毒品罪及同條第2 項之施用第二級毒品罪。被告為施用
    而持有第一級毒品海洛因、第二級毒品甲基安非他命，其持
    有之低度行為，俱應為施用之高度行為所吸收，均不另論罪
    。其先後多次施用第一級毒品海洛因之犯行，時間緊接，觸
    犯構成要件相同之罪名，顯係基於概括犯意反覆為之，應依
    連續犯之規定，論以一罪，並加重其刑。被告所犯上開二罪
    間，犯意各別、行為互殊，觸犯構成要件相異之罪名，自應
    分論併罰。又被告曾於91年間因毒品危害防制條例等案件，
    經法院判處有期徒刑10月、4 月，並定其應執行之刑為有期
    徒刑1 年確定；又於92年間，因毒品危害防制條例案件，經
    法院判處有期徒刑7 月確定；二者接續執行，於93年11月24
    日因縮短刑期假釋出監付保護管束，93年12月28日保護管束
    期滿、假釋未經撤銷視為執行完畢一節，有臺灣高等法院被
    告前案紀錄表1 份在卷可按，其於該有期徒刑執行完畢後，
    5 年內再犯本件有期徒刑以上之罪，為累犯，俱應依刑法第
    47條之規定加重其刑，並就施用第一級毒品犯行部分，予以
    遞加之。
四、審酌被告因毒品案件經強制戒治及刑之執行後，猶仍一再施
    用毒品，顯然欠缺戒除毒癮之決心，惟念被告之施用毒品行
    為，乃屬對其自身健康之戕害行為，對社會所造成之損害尚
    非直接，且其本次施用第一級毒品海洛因之期間約為2 週，
    另施用第二級毒品甲基安非他命之次數則為1 次，期間非長
    、次數非多，及其犯後坦承犯行等一切情狀，量分別處如主
    文所示之刑，並定其應執行之刑。扣案之白色粉末1 小包（
    淨重0.11公克，空包裝重0.14公克）經送驗結果，含第一級
    毒品海洛因成分，業如前述，而包裝袋與其上殘留之毒品，
    已難以分析剝離，應依毒品危害防制條例第18條第1 項前段
    規定，不問屬於犯人與否，均沒收銷燬之；至送鑑耗損之海
    洛因既已滅失，自無庸再予宣告沒收銷燬之必要。
據上論斷，應依刑事訴訟法第273 條之1 第1 項、第299 條第1
項前段，毒品危害防制條例第10條第1 項、第2 項、第18條第1
項前段，刑法第11條、第56條、第47條、第51條第5 款、第9 款
，判決如主文。
本案經檢察官乙○○到庭執行職務。
中    華    民    國    95    年    1     月    13    日
                  刑事第十庭  法  官  莊珮吟
以上正本證明與原本無異。
如不服本判決，應於判決送達後10日內，向本院提出上訴狀。
中    華    民    國    95    年    1    月     13    日
                              書記官  蔡妮君
附錄本案所犯法條：
毒品危害防制條例第10條第1、2項
施用第一級毒品者，處6 月以上5 年以下有期徒刑。
施用第二級毒品者，處3 年以下有期徒刑。


司法院資訊處製作；財團法人民間司法改革基金會備份。
